臺灣高等法院臺南分院刑事裁定
                                   111年度侵聲再字第95號
再審聲請人
即受判決人   林嘉生
上列再審聲請人因妨害性自主案件，對於本院100年度上訴字第4
號，中華民國100年4月26日第二審確定判決（第一審案號：臺灣
嘉義地方法院99年度訴字第329號。起訴案號：臺灣嘉義地方檢
察署99年度偵字第1953號），聲請再審，本院裁定如下：
    主  文
再審之聲請駁回。
    理  由
一、本件聲請人雖是提出「訴狀」，其上寫明本院109年度侵聲
    再字第54號（壁股），然經壁股書記官電話詢問聲請人提出
    上開訴狀之用意，聲請人最後改稱是要聲請再審等語，此有
    本院公務電話查詢紀錄表1份在卷可參（見本院卷第17號）
    ，故聲請人係針對本院100年度上訴字第4號確定判決聲請再
    審，合先敘明。
二、聲請人上開訴狀意旨略以：99年2月11日當日，A女來被告住
    家聊天，因A女之叔叔積欠被告1萬多元，被告與A女談好，
    發生一次性行為用以抵A女叔叔之債務2千元。被告與A女有
    接吻，被告並叫A女將衣服、褲子脫光，而A女之內褲係A女
    自己願意給被告脫的。過程中，被告詢問A女有無與其叔叔
    發生性行為過，A女回答前2天有，被告便不要、不想與A女
    繼續有性行為，也覺得2仟元太貴，A女說：給被告用一次抵
    2千元，故被告只用手指扒、摸A女陰道口，A女願意被告摸
    其陰道口，被告並未以性器進入A女性器。A女陰道口0.1公
    分小撕裂傷，被告不知如何造成，可能係被告指甲未剪所造
    成。姓郭之人士脅迫被告不得寫「A女親叔叔郭○○和A女用到
    」，否則要被告娶A女，但被告不要娶A女。A女表示被告若
    同意抵5千元或8千元債務，A女即不要提出告訴、撤銷，故
    被告應改為無罪。
三、按法院認為無再審理由者，應以裁定駁回之。經前項裁定後
    ，不得更以同一原因聲請再審。刑事訴訟法第434條第1、3
    項定有明文。經查：聲請人林嘉生曾以上開聲請意旨所載之
    理由，向本院聲請再審，經本院認聲請人部分聲請再審理由
    ，僅係就檢察官起訴之證據為自己主觀評價，未具體敘明有
    何再審理由，或得以聲請再審之新事實、新證據，其再審聲
    請之程序違背規定，並不合法；另部分聲請再審理由，或係
    就原確定判決已經調查說明事項，徒憑己見加以爭執，難以
    憑為再審之依據，或請求調查之證據不具新規性，或者與各
    項證據綜合判斷，不足認為聲請人應受無罪、免訴、免刑或
    輕於原判決所認罪名之判決，核均與刑事訴訟法第420條第1
    項第6款、第3項之新事實、新證據要件不符，其再審為無理
    由，因而裁定駁回等情，有本院109年度侵聲再字第54號裁
    定1份在卷可參（見本院卷第35至40頁）。再查，聲請人曾
    以上開聲請意旨所載之同一事由，再次聲請本院再審，復經
    本院以其聲請再審，於法不合，而於109年12月31日以109年
    度侵聲再字第73號裁定，再次駁回其再審之聲請，此亦有本
    院109年度侵聲再字第73號裁定1份在卷可稽（見本院卷第41
    至44頁）。乃聲請人竟再以同一事由，聲請本件再審，揆諸
    上開說明，其再審之聲請，顯屬程序上不合法且無可補正，
    應逕予駁回。
四、按聲請再審之案件，除顯無必要者外，應通知聲請人及其代
    理人到場，並聽取檢察官及受判決人之意見。但無正當理由
    不到場，或陳明不願到場者，不在此限。前項本文所稱「顯
    無必要者」，係指聲請顯屬程序上不合法且無可補正或顯無
    理由而應逕予駁回，刑事訴訟法第429條之2、法院辦理刑事
    訴訟案件應行注意事項第177條之4分別定有明文。查本件再
    審之聲請因顯屬程序上不合法且無可補正，依上揭規定，本
    院即無通知聲請人到場，並聽取聲請人與檢察官意見之必要
    ，附此敘明。
據上論斷，應依刑事訴訟法第434條第3項，裁定如主文。
中　　華　　民　　國　　111 　年　　9 　　月　　15　　日
                  刑事第三庭    審判長法　官  郭玫利  
                                      法　官  王美玲
                                      法　官  林臻嫺
以上正本證明與原本無異。
如不服本裁定，應於收受本裁定後10日內向本院提出抗告狀。
　　　　　　　　　　　　　　　　　　　書記官  劉素玲
中　　華　　民　　國　　111 　年　　9 　　月　　15　　日